【裁判字號】    89,易,3270
【裁判日期】    900215
【裁判案由】    偽造文書
【裁判全文】
臺灣桃園地方法院刑事判決                        八十九年度易字第三二七號
    公訴人  臺灣桃園地方法院檢察署檢察官
    被  告  甲○○
右列被告因偽造文書案件，經檢察官提起公訴（八十九年度偵字第一三三六五號），
本院判決如左：
    主  文
甲○○共同變造國民身分證，足以生損害於公眾及他人，處有期徒刑參月，如易科罰
金以參佰元折算壹日。
扣案之張青山國民身分證上變造部分即其上所貼甲○○照片壹張沒收之。
    事  實
一、甲○○曾於民國八十三年間因二度違反麻醉藥品管理條例案件，分別由本院於八
    十三年十月二十九日以八十三年度易字第四一四八號判處有期徒刑七月，於八十
    四年四月二十日確定、臺灣高等法院於八十四年九月二十六日以八十四年度上訴
    字第四九二０號判處有期徒刑五年六月，經最高法院於八十四年十一月六日以八
    十四年度台上字第六一一四號判決上訴駁回確定，並經臺灣高等法院於八十五年
    一月三十一日以八十五年度聲字第一一五號裁定前開二罪應執行刑為有期徒刑五
    年十月。嗣於八十四年六月三十日入監執行，八十六年七月二十三日假釋出獄，
    八十九年五月十九日遭撤銷假釋並通緝，嗣於八十九年九月四日為警逮捕，八十
    九年九月五日入監執行（殘刑三年五月七日），指揮書執行完畢日期為九十三年
    二月十一日，並在八十九年十月二十七日併案送強制戒治，現仍在強制戒治中（
    不構成累犯），竟仍不知悔改，於前開遭通緝期間，為隱匿身分，遂與姓名年籍
    不詳綽號「阿江」之成年男子共同基於變造國民身分證之犯意聯絡，於八十九年
    五月下旬某日，在台北縣新莊市○○路某麵攤內，由甲○○將其本人之照片一張
    及新台幣三萬元交予「阿江」，委託「阿江」變照身分證供其使用，阿江即在八
    十九年五月下旬至同年六月上旬間某日，在台灣地區某處將甲○○之照片換貼於
    以不詳原因取得之「張青山」名義之身分證上，變造國民身分證一枚，足以生損
    害於戶政機關對於國民身分證管理之正確性及張青山本人，隨後並於八十九年六
    月上旬某日，在同一麵攤內將該變造完成之張青山名義身分證交予甲○○收執。
    嗣於八十九年九月四日下午四時五十分許，在桃園縣平鎮市鎮八九二
    號旁鐵皮屋內，為警執行搜索時查獲，並扣得前開換貼照片之變造身分證一枚。
二、案經桃園縣警察局八德分局報請臺灣桃園地方法院檢察署檢察官偵查起訴。
    理  由
一、訊據被告甲○○對於右揭犯行迭於警訊、偵查及本院審理中坦承不諱，核與證人
    梁華明於警訊及偵查中證述之情節大致相符，此外復有經換貼被告照片之張青山
    名義之身分證一枚扣案可資佐證，故本件事證明確，被告犯行洵堪認定，應予依
    法論科。
二、按國民身分證雖係戶政機關製作之公文書，然其性質係屬證明品行、能力及相關
    事項之證明書，被告與「阿江」共同加以換貼照片之變造行為，足以生損害於行
    政機關對於國民身分證管理之正確性及張青山本人，核被告之所為，係犯刑法第
    二百十二條之變造國民身分證罪。被告就前揭犯行，與不詳姓名年籍綽號「阿江
    」之成年男子間，有犯意之聯絡及行為之分擔，為共同正犯。爰審酌被告犯罪動
    機乃出於脫免逮捕、犯罪所生危害尚非嚴重、犯罪後坦承犯行及被告之素行、品
    行、智識程度等一切情狀，量處如主文所示之刑。復按行為後法律有變更者，適
    用裁判時之法律，但裁判前之法律有利於行為人者，適用最有利於行為人之法律
    ，刑法第二條第一項定有明文。刑法第四十一條於本件被告犯罪後修正，並於九
    十年一月十二日生效，茲比較新舊刑法第四十一條，結果並無不同，依刑事訴訟
    法第二條第一項前段之規定，應適用裁判時之法律即修正後之刑法第四十一條，
    本院自應就前揭宣告之刑，諭知易科罰金之折算標準。又扣案之張青山身分證上
    之變造部分即其上所貼甲○○照片一張，為被告所有且係供犯罪所用之物，業據
    被告供承在卷，爰依刑法第三十八條第一項第二款之規定宣告沒收。至該身分證
    之其他部分則為真正，係張青山所有，非被告或該名不詳姓名年籍綽號「阿江」
    共同正犯所有之物，無庸為沒收之宣告，附此敘明。
三、公訴意旨另認為：被告甲○○曾於八十三年間，因違反麻醉藥品管理條例案件，
    經臺灣桃園地方法院判處有期徒刑七月確定，於八十五年一月二十九日執行完畢
    ，其於五年內再犯本件有期徒刑以上之罪，為累犯，請依法加重其刑等語。按受
    有期徒刑之執行完畢，或受無期徒刑或有期徒刑一部之執行而赦免後，五年以內
    再犯有期徒刑以上之罪者為累犯，加重本刑至二分之一，刑法第四十七條固定有
    明文。惟查被告係於民國八十三年間因二度違反麻醉藥品管理條例案件，分別由
    本院於八十三年十月二十九日以八十三年度易字第四一四八號判處有期徒刑七月
    ，於八十四年四月二十日確定、臺灣高等法院於八十四年九月二十六日以八十四
    年度上訴字第四九二０號判處有期徒刑五年六月，經最高法院於八十四年十一月
    六日以八十四年度台上字第六一一四號判決上訴駁回確定，並經臺灣高等法院於
    八十五年一月三十一日以八十五年度聲字第一一五號裁定前開二罪應執行刑為有
    期徒刑五年十月。嗣於八十四年六月三十日入監執行，八十六年七月二十三日假
    釋出獄，八十九年五月十九日遭撤銷假釋並通緝，嗣於八十九年九月四日為警逮
    捕，八十九年九月五日入監執行（殘刑三年五月七日），指揮書執行完畢日期為
    九十三年二月十一日，並在八十九年十月二十七日併案送強制戒治，現仍在強制
    戒治中，此有臺灣桃園地方法院檢察署刑案資料查註紀錄表及臺灣高等法院被告
    全國前案紀錄表各乙份在卷可稽，足徵被告前開因違反麻醉藥品管理條例所處有
    期徒刑七月，迄未執行完畢，故其於撤銷假釋並遭通緝之期間內再犯本罪，自與
    前揭累犯之要件不合，公訴意旨認被告為累犯乙節，容有未洽，併此敘明。
據上論斷，應依刑事訴訟法第二百九十九條第一項前段、刑法第二條第一項前段、第
二十八條、第二百十二條、第四十一條第一項前段、第三十八條第一項第二款、罰金
罰鍰提高標準條例第一條前段、第二條，判決如主文。
本案經檢察官林安紜到庭執行職務
中      華      民      國      九十      年      二      月    十五    日
                                臺灣桃園地方法院刑事第一庭
                                    法  官  林  恆  吉
右正本證明與原本無異。
如不服本判決，應於判決送達後十日內向本院提出上訴狀( 應附繕本 )，上訴於
臺灣高等法院。
                                    書記官  楊  坤  忠
中        華        民        國   九十   年   三   月    十四    日
刑法第二百十二條
偽造、變造護照、旅券、免許證、特許證及關於品行、能力、服務或其他相類之證書
、介紹書，足以生損害於公眾或他人者，處一年以下有期徒刑，拘役或三百元以下罰
金。


司法院資訊處製作；財團法人民間司法改革基金會備份。
